【裁判字號】    89,易,2566
【裁判日期】    891213
【裁判案由】    竊盜
【裁判全文】
臺灣臺北地方法院刑事判決                        八十九年度易字第二五六六號
    公  訴  人  臺灣臺北地方法院檢察署檢察官
    被      告  乙○○
右列被告因竊盜案件，經檢察官提起公訴（八十九年度偵字第一九二七七號），本院
判決如左：
    主  文
乙○○竊盜，科罰金肆仟元，如易服勞役以參佰元折算壹日。
    事  實
一、乙○○意圖為自己不法之所有，於民國八十九年九月二十五日下午五時十分許，
    在台北市○○○路○段四九四號之屈臣氏百家股份有限公司忠五分店內，利用店
    員疏未注意之際，竊取貨架上之佳麗寶睫毛膏二瓶（價值共新台幣〈下同〉三百
    二十元）及媚比琳女用粉底三瓶（價值共五百八十五元）隨即置入購物袋內，得
    手後甫離去時，前開物品之防盜磁條因未經消磁而觸動該店警報器，遂為店員甲
    ○○發覺而報警處理。
二、案經台北市政府警察局信義分局報請台灣台北地方法院檢察署檢察官偵查起訴。
    理  由
一、訊據被告乙○○固就右揭時地拿取上開物品未經結帳自行離去之事並無異詞，惟
    矢口否認有何竊盜犯行，辯稱：伊詢問店員甲○○該等物品乃試用品後，始將之
    攜出，並非有意竊盜云云。經查，被告當日先購買沐浴乳後，再持睫毛膏向店員
    甲○○詢問名稱，然祝某並未告知係屬試用品，且被告所取走之商品均未註明試
    用品並均粘著防盜標，況店內試用品均以鍊子所栓無法攜出等情，業據證人甲○
    ○迭於警訊及偵審中證述無訛（見偵查卷第六頁反面、第十九頁反面、第二十頁
    正面及本院八十九年十一月二十九日審判筆錄），復有贓物認領保管單一紙附卷
    可稽，足徵被告顯難誤認該等商品係試用品，渠明知睫毛膏、粉底非試用品而加
    以竊取一節至為明確，是被告所辯無非事後避就之詞，顯無足採，本件事證明確
    ，被告犯行應堪認定。
二、按被告將前開商品置於先前購物之置物袋中，已足破壞他人對物之持有以建立自
    己持有，要無因商店裝設防盜器材而影響竊盜既遂之構成要件該當。核被告所為
    ，係犯刑法第三百二十條第一項竊盜罪。爰審酌被告之素行、犯罪之手段、智識
    程度、犯罪所生之損害及犯罪後之態度等一切情狀，量處如主文所示之刑，並諭
    知易服勞役之折算標準，以示懲儆。
據上論斷，應依刑事訴訟法第二百九十九條第一項前段、刑法第三百二十條第一項、
第四十二條第二項，罰金罰鍰提高標準條例第一條項前段、第二條，判決如主文。
本案經檢察官林淑玲到庭執行職務
中      華      民      國      八十九      年      十二    月    十三  日
                                      臺灣臺北地方法院刑事第四庭
                                          法  官  吳  定  亞
右正本證明與原本無異。
如不服本判決，應於判決送達後十日內，向本院提出上訴狀。
                                          書記官  巫  美  華
中      華      民      國      八十九      年      十二    月    十五  日
附錄本案論罪科刑法條全文
刑法第三百二十條
意圖為自己或第三人不法之所有，而竊取他人之動產者，為竊盜罪，處五年以下有期
刑、拘役或五百元以下罰金。
意圖為自己或第三人不法之利益，而竊佔他人之不動產者，依前項之規定處斷。
前二項之未遂犯罰之。


司法院資訊處製作；財團法人民間司法改革基金會備份。
